臺灣高雄地方法院民事判決
111年度鳳簡字第247號
原      告  銘陽貿易有限公司

法定代理人  張淑琴  
訴訟代理人  洪茂松律師
被      告  台灣中油股份有限公司

法定代理人  李順欽  

訴訟代理人  周中臣律師
上列當事人間請求給付貨款事件，本院於民國111年9月22日言詞辯論終結，判決如下：                        
    主      文
原告之訴駁回。
訴訟費用新臺幣貳仟肆佰參拾元由原告負擔。
    事實及理由
一、原告主張：
(一)原告於民國110年6月9日投標被告之「新三輕組UPS鉛酸蓄電
    池(採購帶安裝)」(採購案號U8C10K011，下稱系爭標案)，
    原告得標後，於110年7月12日與被告分別簽署系爭標案之勞
    務契約(契約編號U8C10K011-S)、契約價金新臺幣(下同)84,
    000元；財物契約(契約編號U8C10K011-E)、契約價金3,800,
    160元，總計3,884,160元(下分稱系爭勞務契約、系爭財物
    契約)。自系爭財物契約簽約日110年7月12日之次日起算120
    日曆天，即設備交貨期限為110年11月9日，依被告之財物採
    購帶安裝投標相關規定(下稱系爭投標規定)第8-1-1條：「
    廠商交貨倉庫時，須為新品並附出廠證明及原廠出廠檢驗文
    件供審查。外貨須加附進口證明(正本及影印本，驗明無誤
    後，退還正本，進口證明限簽發日起半年內有效」；第8-1-
    2條規定：「鉛酸蓄電池屬我國者須為原廠製造2個月內(以
    交貨日為基準)之新品；產地屬外國者須為原廠製造6個月內
    (以交貨日為基準)，交貨時除須附8-1-1所提之文件外，廠
    商須提供電池放電特性曲線、每只電池放電紀錄數據以供查
    驗。」等語，而原告於110年10月4日已交付鉛酸蓄電池(下
    稱系爭電池)348個，並提供系爭電池之出廠證明(下稱第1份
    出廠證明書)、原廠出廠檢驗文件、進口證明、電池放電特
    性曲線、每只電池放電紀錄數據等文件予被告。又第1份出
    廠證明書乃係韓國製造商UKB(UNIKOR BATTERY)CO.,LTD(下
    稱韓國電池製造商)於110年9月10日所出具，原告於110年10
    月4日交貨時已告知被告，系爭電池製造日期標示在安全閥
    上，即系爭電池安全閥上有烙印製造日期代碼「UH09US」，
    其中「U」為西元2021年(依英文大寫字母依序類推)、「H」
    為8月份(依英文大寫字母依序類推)、「09」表示日期、「U
    S」為韓國電池製造商名稱之英文縮寫，顯見原告已於110年
    10月4日交付系爭電池348個及依系爭投標規定第8-1-1條、
    第8-1-2條所需文件，並無逾期交貨之情事。
(二)依政府採購法第73條之1第1項第1款規定之機關應於廠商提
    出估驗或階段完成之證明文件後，15日內完成審核程序，而
    系爭財物契約第5條第1項第6款第2點亦有相類規定。又政府
    採購法第72條第1項規定之機關辦理驗收時，驗收結果不合
    格時，應通知廠商限期改善、拆除、重作、退換貨，而系爭
    財物契約第12條第7項、第14條第1項第2款亦有相類規定。
    詎被告於110年12月15日以檢驗聯繫單通知原告，並記載：
    「其他(4)契約規定(附件一之8-1-2項：產地屬國外者須為
    原廠製造6個月內(以交貨日為基準)，請提供相關文件。」
    等語，原告於110年12月18日以銘陽字第110121801號函函覆
    被告，並稱：「原廠已提供110.9.27之進口報單證明本案貨
    品為6個月內貨品，且已提供中油電池原廠出廠證明書(如附
    件五)，證明書已載明出廠日期為2021.9.10，還需要什麼相
    關證明文件。…」等語。嗣被告承辦系爭標案人員訴外人朱○
    ○於111年1月6日上午始撥打電話並口頭要求原告必須修正第
    1份出廠證明書內容，原告人員訴外人徐順仁於111年1月6日
    下午3時6分以電子郵件傳送第2份出廠證明書電子檔予朱○○
    ，另於111年1月7日將第2份出廠證明書紙本交付予被告。是
    被告僅以電話通知修改第1份出廠證明書內容，並未以書面
    通知改正，不符合系爭財物契約第1條第5項第3款規定，被
    告自始未合法通知原告限期改正。退步言之，縱認原告逾期
    交付系爭電池製造日期之文件，依系爭財物契約第12條第7
    項、第14條第1項第2款規定，尚須扣除被告通知原告限期改
    正前歸屬於被告之天數。
(三)依系爭財物契約第14條第1項第1款之逾期違約金規定，其性
    質為損害賠償總額預定性之違約金，被告已於110年10月4日
    收受系爭電池348個，嗣安裝完畢，目前被告已開始使用系
    爭電池，顯見系爭電池並無瑕疵，縱令本件有逾期交付系爭
    電池製造日期文件之情事，亦無造成被告之損害。
(四)依系爭投標規定第2條：「廠商交貨經本事業部依8-1規定查
    驗合格後，付款財物契約總價70％，餘款待安裝並依8-2以下
    規定驗收合格後付清，…」等語，是系爭財物契約之交貨查
    驗合格階段契約價金為2,660,112元(計算式：3,800,160×70
    ％＝2,660,112)，被告於111年3月間要求原告開立發票金額2,
    660,112元之發票請款，詎被告於111年3月11日僅匯款2,430
    ,947元予原告，短少給付229,165元(計算式：2,660,112－2,
    430,947＝229,165)。為此，爰依系爭財物契約之法律關係、
    系爭投標規定第2條，提起本件訴訟。並聲明：被告應給付
    原告229,165元，及自起訴狀繕本送達翌日起至清償日止，
    按週年利率5％計算之利息。
二、被告則以：
(一)對於兩造於110年7月12日分別簽署系爭勞務契約、系爭財物
    契約，契約總價金為3,884,160元；系爭財物契約之設備交
    貨期限為110年11月9日，原告於110年10月4日交付系爭電池
    348個，於111年1月6日傳送第2份出廠證明書電子檔，於111
    年1月7日交付第2份出廠證明書紙本，被告於111年3月11日
    匯款2,430,947元予原告等事實均不爭執。惟依系爭標案之
    招標單附件第7條規定：「交貨時須附契約所規定資料如文
    件、書類等，未附齊者視同未交貨論，交貨日期以資料(不
    含交貨通知單)補齊日為準。」；系爭投標規定第1條：「設
    備交貨期限：本案之採購標的設備交貨期為簽約次日起120
    日曆天內；設備交貨期限，每逾1日按財物及勞務總契約金
    額千分之1計罰，本項違約金，以本案財物及勞務總契約金
    額的百分之二十為上限。」，而原告於110年10月4日交付第
    1份出廠證明書並無記載系爭電池製造日期，與系爭投標規
    定第8-1-2條不符，其遲至111年1月7日始交付有記載製造日
    期為110年9月8日之第2份出廠證明書紙本予被告，自110年1
    1月9日起至111年1月7日止，原告逾期交貨天數為59天，依
    系爭投標規定第1條規定計罰逾期違約金229,165元(計算式
    ：3,884,160×0.001×59＝229,165，小數點以下四捨五入，下
    同)，被告並無短少給付系爭財物契約之契約價金。
(二)至於原告主張系爭投標規定第8-1-1條、第8-1-2條，乃屬第
    8條驗收規定以下規範；系爭投標規定第2條，係就第8-1條
    交貨查驗、第8-2條性能測試後之付款規定，均與第1條之交
    貨期限為不同規定。又系爭財物契約第12條第7項係規範被
    告辦理初驗或驗收時之規定，本件尚在原告是否完成交貨階
    段，自無適用之餘地。再者，政府採購法第73條之1規定係
    規範機關辦理工程採購之付款及審核程序應於廠商提出估驗
    或階段完成之證明文件後15日完成審核程序，與本件原告是
    否逾期交貨無涉；政府採購法第72條規定限於廠商交貨完成
    後，機關辦理「驗收」時所應遵守規定，本件尚在原告是否
    完成交貨階段，亦無適用之餘地。是原告在111年1月7日前
    所提出第1份出廠證明書、進口報單等文件或依系爭電池外
    觀均無法判斷系爭電池之製造日期為何，依招標單附件第7
    條規定，未附齊者視同未交貨論，而原告交貨完畢後才會進
    入查驗階段，原告於111年1月7日前既未完成交貨，當無被
    告查驗不合格而要求原告限期改善，或扣除被告通知原告限
    期改正前歸屬於被告之天數等問題。
(三)又依系爭財物契約第1條第5項第3款規定係指「意思表示」
    之書面遞交，得以面交簽收、郵寄、傳真或電子資料傳輸至
    雙方預為約定之人員或處所，至於原告依約應提出之系爭電
    池製造日期文件為證明文件，係為證明某事實，並非意思表
    示，故無上開規定適用。原告固於111年1月6日以電子郵件
    傳送第2份出廠證明書電子檔予朱○○，仍屬未交付，原告於1
    11年1月7日將第2份出廠證明書紙本交付予被告始完成交貨
    。被告雖於110年10月4日收受系爭電池348個，尚待原告交
    付系爭電池之製造日期文件齊全後才能進行下一步安裝、性
    能測試、驗收合格後才會使用，原告既於111年1月7日交付
    第2份出廠證明書紙本，已延後系爭電池開始之時程，難認
    被告未受有損害等語置辯。並聲明：原告之訴駁回。
三、本院得心證之理由：
(一)查原告主張110年6月9日投標系爭標案，原告得標後於110年
    7月12日分別與被告簽署系爭勞務契約、契約價金84,000元
    ，及系爭財物契約、契約價金3,800,160元，總計3,884,160
    元；又系爭財物契約之設備交貨期限為110年11月9日，原告
    於110年10月4日已交付系爭電池348個，並提供第1份出廠證
    明書、原廠出廠檢驗文件、進口證明、電池放電特性曲線、
    每只電池放電紀錄數據予被告；徐順仁另於111年1月6日下
    午3時6分以電子郵件傳送第2份出廠證明書電子檔予朱○○，
    於111年1月7日交付第2份出廠證明書紙本予被告，系爭財物
    契約之交貨查驗合格階段契約價金為2,660,112元，被告於1
    11年3月11日匯款2,430,947元予原告等事實，有被告採購處
    南部採購中心招標投標及契約文件(勞務)、契約價格表、被
    告採購處南部採購中心招標投標及契約文件(財物)、系爭財
    物契約、原告存摺明細、被告開立收據、第1份出廠證明書
    、徐順仁傳送第2份出廠證明書電子檔予朱○○之電子郵件、
    發票在卷可稽(本院卷第23至147、211、237、241、277頁)
    ，為被告所不爭執(本院卷第187至188、339頁)，此部分事
    實，首堪認定。
(二)本件原告主張110年10月4日已經交付第1份出廠證明書、進
    口報單、系爭電池之安全閥上烙印「UH09US」即為製造日期
    ，已符合系爭投標規定第8-1-2條規定，並無逾期交貨之事
    實，提出第1份出廠證明書、同款系爭電池照片、韓國電池
    製造商說明書、第2份出廠證明書為證(本院卷第211、225至
    237、271至275頁)，然為被告所否認，並以上情置辯。是本
    件爭點厥為：⒈原告於110年11月9日前有無提出符合系爭投
    標規定第8-1-2條之系爭電池製造日期文件或事證?⒉本件有
    無政府採購法第73條之1、系爭財物契約第5條第1項第6款第
    2點，及政府採購法第72條第1項，系爭財物契約第12條第7
    項、第14條第1項第2款等規定之適用？⒊原告依系爭財物契
    約之法律關係、系爭投標規定第2條，請求被告應給付原告2
    29,165元，有無理由?茲分述如下:
  ⒈原告於110年11月9日前有無提出符合系爭投標規定第8-1-2條
    之系爭電池製造日期文件或事證?
　⑴按交貨時須附契約所規定資料如文件、書類等，未附齊者視
    同未交貨論，交貨日期以資料(不含交貨通知單)補齊日為準
    ，招標單附件第7條定有明文。次按鉛酸蓄電池屬我國者須
    為原廠製造2個月內(以交貨日為基準)之新品；產地屬外國
    者須為原廠製造6個月內(以交貨日為基準)，交貨時除須附8
    -1-1所提之文件外，廠商須提供電池放電特性曲線、每只電
    池放電紀錄數據以供查驗，系爭投標規定第8-1-2條亦有明
    文(本院卷第81、87頁)。揆諸上開規定，原告提供系爭電池
    既為韓國電池製造商製造，其產地屬外國，以原告交貨日11
    0年10月4日為基準日，原告應於設備交貨期限110年11月9日
    前提出系爭電池為110年10月4日前6個月內製造之文件或事
    證，如未附齊者視同未交貨。
　⑵觀諸原告提出第1份出廠證明書記載：「我司UKB(UNIKOR BAT
    TERY)供貨給銘陽貿易有限公司閥調式鉛酸蓄電池(2V 800AH
    /10Hr)348EA.依IEC 60896電池標準製造全部貨品經品管測
    試，符合IEC 60896電池容量測試標準如測試報告書(貨到高
    雄後以電子郵件傳達)，特此聲明。」，並註明出具日期「2
    021.09.10」等語，有此出廠證明書在卷可稽(本院卷第211
    頁)，並無記載系爭電池之製造日期為何，且為原告所不爭
    執(本院卷第247至248頁)，是第1份出廠證明書無法證明系
    爭電池於何時製造，足認第1份出廠證明書內容不符合系爭
    投標規定第8-1-2條。
　⑶觀諸原告於110年10月4日交貨時提供系爭電池之進口報單，
    僅記載進口日期為110年9月27日，有此進口報單在卷可稽(
    本院卷第255頁)，是進口報單無法證明系爭電池於何時製造
    ，足認進口報單內容不符合系爭投標規定第8-1-2條。
　⑷原告主張110年10月4日交貨當天已告知被告系爭電池之安全
    閥上烙印「UH09US」即為製造日期，惟未告知「UH09US」代
    碼所代表意思等語(本院卷第292頁)，然為被告所否認，並
    辯稱：任何人看到「UH09US」均無法明瞭此係指製造日期等
    語。查本院於審理時勘驗同款系爭電池，同款系爭電池上方
    有一安全閥，安全閥上有烙印「UH09US」一情，有本院勘驗
    筆錄及同款系爭電池照片附卷可稽(本院卷第292、305至309
    頁)，又觀諸原告提出韓國電池製造商於111年5月29日出具
    說明書雖有記載「UH09US」代碼所表徵意義等語，有此說明
    書存卷可稽(本院卷第231頁)，惟前開說明書係於111年5月2
    9日始出具，被告自無可能於110年10月4日即知悉「UH09US
    」代碼所表徵意義為何。衡諸常情，若無前開說明書之說明
    ，一般人均無法知悉「UH09US」即為系爭電池製造日期，亦
    無法辨識製造日期何日，是系爭電池之安全閥上雖有烙印「
    UH09US」，仍無法證明系爭電池於何時製造。
　⑸從而，原告提出之第1份出廠證明書、進口報單、同款系爭電
    池之安全閥外觀照片，均無法判斷系爭電池係何年月日製造
    ，是原告於110年11月9日前並未提出足以證明系爭電池製造
    日期證明文件或事證，堪以認定。
　⒉本件有無政府採購法第73條之1、系爭財物契約第5條第1項第
    6款第2點，及政府採購法第72條第1項，系爭財物契約第12
    條第7項、第14條第1項第2款等規定之適用？
　⑴原告主張被告未依政府採購法第73條之1、系爭財物契約第5
    條第1項第6款第2點等規定，於原告交貨後之15日內完成審
    核程序，如需補正或澄清者，應一次通知補正或澄清，不得
    分次辦理等語，然為被告所否認，並以上情置辯。經查：
　①按機關辦理工程採購之付款及審核程序，除契約另有約定外
    ，應依下列規定辦理：一、定期估驗或分階段付款者，機關
    應於廠商提出估驗或階段完成之證明文件後，15日內完成審
    核程序，並於接到廠商提出之請款單據後，15日內付款。機
    關辦理付款及審核程序，如發現廠商有文件不符、不足或有
    疑義而需補正或澄清者，應一次通知澄清或補正，不得分次
    辦理，政府採購法第73條之1第1項第1款、第3項分別定有明
    文。又按財物購帶安裝之付款，屬分段完成分段付款者，財
    物交貨完畢經查驗或驗收合格，本公司於15工作天內完成審
    核程序後，通知廠商提出請款單據，並於接到廠商請款單據
    後15工作天內付款，支付財物契約價金80％，系爭財物契約
    第5條第1項第6款第2點亦有明文(本院卷第35頁)。
　②觀諸上開規定均在規範被告辦理付款時，必須於15日內完成
    審核程序，如原告請款單據有需補正或澄清者，被告應一次
    通知澄清或命補正，其目的在於盡速釐清請款爭議，使原告
    能盡早取得契約款項，核與原告有無依系爭投標規定第8-1-
    2條提出系爭電池製造日期之文件或事證無涉，自無前開規
    定之適用，是原告此部分主張，自屬無據。
　⑵原告復主張縱認第1份出廠證明書不符合系爭投標規定第8-1-
    2條，被告亦未依政府採購法第72條第1項，及系爭財物契約
    第12條第7項、第14條第1項第2款等規定，以書面通知原告
    限期改善，並扣除限期改正前歸屬於被告之作業日數等語，
    然為被告所否認，並以上情置辯。經查：
　①按機關辦理驗收時應製作紀錄，由參加人員會同簽認。驗收
    結果與契約、圖說、貨樣規定不符者，應通知廠商限期改善
    、拆除、重作、退貨或換貨。其驗收結果不符部分非屬重要
    ，而其他部分能先行使用，並經機關檢討認為確有先行使用
    之必要者，得經機關首長或其授權人員核准，就其他部分辦
    理驗收並支付部分價金，政府採購法第72條第1項定有明文
    。次按廠商履約結果，經本公司初驗或驗收有瑕疵者，本公
    司得要求廠商限期（期限由主驗人員定之)改善、拆除、重
    作、退貨或換貨（以下簡稱改正）。逾期未改正依第14條規
    定計算逾期違約金。但逾期未改正仍在契約原定履約期限內
    者，不在此限；初驗或驗收有瑕疵，經本公司通知限期改正
    ，自契約所定履約期限之次日起算逾期日數，但扣除以下日
    數：⑴履約期限之次日起，至本公司決定限期改正前歸屬於
    本公司之作業日數。⑵契約或主驗人指定之限期改正日數，
    系爭財物契約第12條第7項、第14條第1項第2款分別定有明
    文(本院卷第45、47頁)。
　②依文義解釋，政府採購法第72條第1項，系爭財物契約第12條
    第7項、第14條第1項第2款等規定，係指被告辦理「初驗」
    或「驗收」發現有瑕疵時，得要求原告限期改善，並扣除被
    告限期改正前歸屬於被告之作業日數，顯然不包括「查驗」
    階段。又觀諸系爭投標規定第8條驗收規定以下，分列第8-1
    條「交貨查驗」、第8-2條「性能測試」，有系爭投標規定
    在卷可稽(本院卷第87頁)，是第8-1條「交貨查驗」係指原
    告應交付系爭電池出廠證明、原廠出廠檢驗文件、進口證明
    、電池放電特性曲線、每只電池放電紀錄數據等文件予被告
    以供查驗，再依第8-2條「性能測試」規定，原告依第7條規
    定安裝系爭電池完畢後，填寫UPS電池量測記錄表並提供施
    工過程與施工完成之照片，以完成性能測試，益徵第8-1條
    「交貨查驗」僅在原告交付系爭電池之證明文件階段，尚未
    至初驗、驗收等階段流程，自無適用政府採購法第72條第1
    項，及系爭財物契約第12條第7項、第14條第1項第2款等規
    定之餘地，是原告此部分主張，亦屬無據。　　
  ⒊原告依系爭財物契約之法律關係、系爭投標規定第2條，請求
    被告應給付229,165元，有無理由?　
  ⑴查被告採購處南部採購中心招標投標及契約文件(簡稱三用表
    單)(財物)有徐順仁手寫記載「111.1.7交製造日期文件」等
    語，有此表單在卷可稽(本院卷第191頁)，且為原告所不爭
    執(本院卷第205頁)；觀諸第2份出廠證明書記載：「我司UK
    B(UNIKOR BATTERY)供貨給銘陽貿易有限公司，並依該公司
    提供之台灣中油股份有限公司採購案號U8C10KO11契約規範
    製造，共計閥調式鉛酸蓄電池(2V800AH/10Hr)348EA，製造
    過程依IEC60896電池標準，全部貨品於2021.09.08經品管測
    試符合IEC60896及CNS6038電池容量測試標準如測試報告書(
    製造日期為2021.09.08)，並完成出廠程序交付本廠出口部
    安排出貨給銘陽貿易有限公司(貨到高雄後以電子郵件傳達
    測試報告書)，特此聲明。」，並註明出具日期「2021.09.1
    0」等語，有此出廠證明書在卷可稽(本院卷第237頁)。是以
    ，第2份出廠證明書載明系爭電池製造日期為110年9月8日，
    已符合系爭投標規定第8-1-2條，足認原告已於111年1月7日
    依系爭投標規定第8-1-2條提出系爭電池製造日期之文件。
　⑵按契約所申請、報告、同意、指示、核准、通知、解釋及其
    他類似行為所為之意思表示，除契約另有規定或當事人同意
    外，應以中文(正體字)書面為之。書面之遞交，得以面交簽
    收、郵寄、傳真或電子資料傳輸至雙方預為約定之人員或處
    所，系爭財物契約第1條第5項第3款定有明文(本院卷第32頁
    )。次按交貨時須「附」契約所規定資料如文件、書類等，
    未附齊者視同未交貨論，交貨日期以資料(不含交貨通知單)
    補齊日為準，招標單附件第7條定有明文。復按鉛酸蓄電池
    屬我國者須為原廠製造2個月內(以交貨日為基準)之新品；
    產地屬外國者須為原廠製造6個月內(以交貨日為基準)，交
    貨時除須「附」8-1-1所提之文件外，廠商須提供電池放電
    特性曲線、每只電池放電紀錄數據以供查驗，系爭投標規定
    第8-1-2條亦有明文(本院卷第81、87頁)，可知兩造係約定
    原告應現實交付上開文件，並非意思表示之傳達，故原告交
    付系爭電池製造日期文件之方式，自無系爭財物契約第1條
    第5項第3款規定之適用。是被告辯稱徐順仁雖於111年1月6
    日以電子郵件傳送第2份出廠證明書電子檔予朱○○(本院卷第
    241頁)，不適用系爭財物契約第1條第5項第3款，必須以111
    年1月7日交付第2份出廠證明書紙本才符合系爭投標規定第8
    -1-2條等語，此部分抗辯，尚屬可採。
　⑶至於原告主張系爭財物契約第14條第1項第1款之逾期違約金
    規定，其性質為損害賠償總額預定性質之違約金，被告已於
    110年10月4日收受系爭電池348個，嗣安裝完畢，目前被告
    已開始使用系爭電池，顯見系爭電池並無瑕疵，縱令原告有
    逾期交付系爭電池製造日期文件之情事，亦無造成被告之損
    害等語。惟按違約金如屬損害賠償額預定性質，一有債務不
    履行情事發生，債權人不待舉證證明其所受損害係因債務不
    履行所致及損害之多寡，均得按約定違約金請求債務人支付
    ，則依舉證責任分配原則，債務人如抗辯債權人未受有損害
    ，應負舉證責任（最高法院94年度台上字第1002號判決、10
    0年度台上字第698號判決意旨參照），而系爭財物契約第14
    條第1項第1款之逾期違約金規定，其性質為損害賠償總額預
    定性質之違約金一情，為兩造所不爭執(本院卷第339頁)，
    然原告既未依約於110年11月9日前提出系爭電池製造日期之
    文件或事證，遲至111年1月7日始提出第2份出廠證明書，已
    延宕59天，難謂無損害，揆諸上開說明，原告復未提出被告
    未受有損害之具體事證，是原告此部分主張，尚非可採。又
    本院審酌系爭標案之契約總價、原告遲延交付第2份出廠證
    明書之逾期情形、延宕期間對於被告所造成之損害程度等一
    切情狀，認系爭投標規定第1條規定每逾1日按財物及勞務總
    契約金額金額千分之1計罰，尚屬合理，亦無酌減之必要。
　⑷從而，原告自110年11月9日起至111年1月7日止，逾期交貨天
    數為59天，依系爭投標規定第1條應計罰逾期違約金229,165
    元(計算式：3,884,160×0.001×59＝229,165)，而系爭財物契
    約之交貨查驗合格階段契約價金2,660,112元，扣除逾期違
    約金229,165元後，即2,430,947元，被告於111年3月11日匯
    款2,430,947元予原告，並無短少給付契約價金。是原告依
    系爭財物契約之法律關係、系爭投標規定第2條，請求被告
    應給付原告229,165元，為無理由，應予駁回。
四、綜上所述，原告依系爭財物契約之法律關係、系爭投標規定
    第2條，請求被告應給付原告229,165元，及自起訴狀繕本送
    達翌日起至清償日止，按週年利率5％計算之利息，為無理由
    ，應予駁回。
五、本件事證已臻明確，兩造其餘陳述及攻擊防禦方法核與判決
    結果不生影響，爰不逐一論述，附此敘明。
六、訴訟費用負擔之依據：民事訴訟法第78條。　　
中　　華　　民　　國　　111 　年　　10　　月　　21　　日
          　　　　鳳山簡易庭  法　官  藍雅筠
以上正本係照原本作成。　　　　　　　　　
如不服本判決，應於判決送達後20日內，向本院提出上訴狀並應
記載上訴理由，如於本判決宣示後送達前提起上訴者，應於判決
送達後20日內補提上訴理由書（須附繕本）。 
中　　華　　民　　國　　111 　年　　10　　月　　21　　日
                              書記官  蔡毓琦  
訴訟費用計算式 裁判費(新臺幣)2,430元 合計          2,430元